【裁判字號】    91,交聲,1721
【裁判日期】    920509
【裁判案由】    違反道路交通管理處罰條例聲明異議
【裁判全文】
臺灣臺北地方法院交通事件裁定                  九十一年度交聲字第一七二一號
    原處分機關  台北市交通事件裁決所
    異  議  人
    即受處分人  乙○○
右列受處分人因違反道路交通管理處罰條例案件，對於台北市交通事件裁決所中華民
國九十一年十一月二十一日所為之處分（原處分案號：北市裁三字第駕裁二二─ＡＢ
Ｙ四七七一五九號），聲明異議，本院裁定如左：
        主  文
異議駁回。
        理  由
一、本件受處分人即異議人乙○○於民國九十一年十月十三日二十一時五十八分許，
    騎乘車牌號碼ＰＤＱ─二一六號重型機車，沿臺北市○○○路由南往北行駛，行
    經該路段與市○○道設有行車管制號誌之交岔路口處（台北市交通事件裁決所之
    違反道路交通管理事件裁決書誤載為北投路三段）時，欲右轉續往市○○道行駛
    ，受處分人騎乘前揭機車行經上開路口時，遇建國南路上管制號誌轉換為紅燈，
    竟仍闖越紅燈而違規右轉，適為在該路執行交通勤務之臺北市政府警察局大安分
    局新生南路派出所警員甲○○攔停制止，當場以其違反道路交通管理處罰條例第
    五十三條規定之行為掣單舉發後交由其簽收，嗣受處分人於指定應到案日期前提
    出申訴，原處分機關函請原舉發單位調查結果，仍認受處分人確有前揭違規行為
    ，原處分機關遂於九十一年十一月二十一日依道路交通管理處罰條例第五十三條
    、第六十三條第一項第三款及違反道路交通管理事件統一裁罰基準表規定，裁處
    受處分人新臺幣（下同）一千八百元罰鍰並記違規點數三點之處分。
二、異議人經本院合法通知，無正當理由連續於九十一年十二月十九日及九十二年四
    月十五日均未到庭說明，惟據卷附其九十一年十月十五日交通違規案件陳述書及
    同年十一月二十一日聲明異議狀內容所示，受處分人固不否認其於前揭時、地騎
    乘機車為警攔停之事實，惟矢口否認其有違反道路交通管理處罰條例第五十三條
    闖紅燈之行為，並以：當時在系爭路口時遇紅燈臨停並有人問路，伊待號誌轉為
    綠燈時才右轉，並無闖紅燈之行為云云置辯。
三、惟查：
(一)、汽車駕駛人駕駛汽車，應遵守道路交通標誌、標線、號誌之指示，道路交通安全
    規則第九十條前段定有明文；又道路交通標誌標線號誌設置規則第二百零六條第
    五款第一目規定，「圓形紅燈」之行車管制號誌係表示禁止車輛通行，並不得超
    越停止線或進入路口，如汽車駕駛人，駕車行經有燈光號誌管制之交岔路口闖紅
    燈者，處一千八百元以上五千四百元以下罰鍰並記違規點數三點，道路交通管理
    處罰條例第五十三條及第六十三條第一項第三款亦有處罰規定；再依同前條例第
    三條第八款之規定，道路交通管理處罰條例所稱之汽車，包括機器腳踏車。
(二)、受處分人於前述時、地駕駛前揭車牌號碼之機車闖紅燈行駛之違規事實，業據證
    人即當場開單告發受處分人之警員甲○○於本院九十二年四月十五日調查時，以
    具結擔保其供述之真實性並在負擔偽證罪之心理處罰狀態下供稱：「（問：該案
    是否為你舉發？查獲當時情況如何？）是的。他當時騎機車行駛建國南路平面車
    道南向北方向，當時南北向燈號是紅燈，他紅燈右轉市○○道往東方向走，他右
    轉以後，我站在市○○道上在他右轉前五十公尺處，當時市○○道東西向是綠燈
    ，因為我只是距離系爭路口五十公尺所以看得很清楚，我確定他是紅燈右轉，‧
    ‧‧他說他要右轉是因為有路人要問他路，所以他才右轉，但是附近根本沒有人
    在問他路。」等語在卷可憑（參見本院前揭訊問筆錄），足見執勤警員甲○○攔
    停取締當時，確實看見受處分人騎乘機車於該交岔路口處紅燈右轉後才為之，況
    且依證人陳述取締當時所處之角度及位置，確切可看見受處分人闖紅燈違規右轉
    之過程，故證人依法舉發，並無不當。
(三)、證人甲○○乃為原處分機關所認定受處分人有前開違規行為之原證人，其並到庭
    在本院法官面前以言詞供述本件訴訟上之待證事實即受處分人有上述違規事實，
    則本院由舉發員警上開供述，已得有受處分人確有於前述時、地騎車闖紅燈右轉
    行駛之心證，且於本件卷存證據資料內並無任何積極證據足以證明證人上開供述
    係屬虛偽，亦無有足以令人顯信證人供述為不可採之品性證據或前科證據存在，
    本院自不得僅以證人為本件開單告發受處分人之員警而全盤抹煞其在訴訟上所具
    有之原證人資格，而受處分人對前開證人之供述並無法舉出或請本院調查任何對
    其有利之證據資料，以使本院對證人所供述受處分人違規之事實產生任何合理之
    懷疑，且交通警察掣單舉發違反道路交通管理處罰條例所列之違規事實，本質上
    為行政處分，係公務員基於職務上之權力，依法就特定之具體事件所為之具公法
    上效果之單方行政行為，基於公務員為公法上行為具有公信力之原則，該行政行
    為當可被推定為真正，其據以依法處分之事實認定亦為正確無誤。
(四)、綜上所述，本件受處分人既未能提出證據以資證明其確無違規行為，僅稱其無違
    規云云，尚難認其辯解為可採，本件事證明確，受處分人之違規行為堪以認定，
    從而，原處分機關依道路交通管理處罰條例第五十三條、第六十三條第一項第三
    款及違反道路交通管理事件統一裁罰基準表規定，裁處受處分人一千八百罰鍰並
    記違規點數三點之處分，核無違誤。本件聲明異議為無理由，應予駁回。
四、據上論斷，應依道路交通案件處理辦法第十九條，裁定如主文。
中      華      民      國    九十二    年      五      月      九      日
                                      臺灣臺北地方法院交通法庭
                                          法  官  鄧德倩
右正本證明與原本無異。
如不服本裁定，應於裁定送達後五日內向本院提出抗告狀。
                                          書記官  謝韻華
中      華      民      國    九十二    年      五      月      九      日


司法院資訊處製作；財團法人民間司法改革基金會備份。
